---
name: Daniel Jiménez
date: "`r format(Sys.time(), '%B, %Y')`"
qualifications: B.S(Hons), BSc, Msc(c).
position: Chief Data Scientist - Machine Learning Engineer
address: Colombia - México
phone: +56 3228169956
email: danieljimenez88m@gmail.com
www: danieljimenezm.com
github:  carlosjimenez88M
linkedin: djimenezm
headcolor: 414141
output: 
  vitae::awesomecv:
    keep_tex: true
    
    
---

```{r setup, include=FALSE}
knitr::opts_chunk$set(echo = FALSE, warning = FALSE, message = FALSE)
library(vitae)
library(tibble)
library(tidyverse)
library(RefManageR)
```

# Perfil

Senior Data Scientist e Ingeniero Machine Learning con experiencia en startups y en instituciones públicas construyendo herramientas computacionales y congnitivas que brindan soluciones desde el análisis de datos , machine learning , estadística aplicada y BI. A la par cuento con experiencia docente en temas como : Economía, Análitica, Machine Learning y programación.


# Áreas de interés

 
Deep Learning, Web Scraping, Inteligenica Artificial,Estadística Aplicada, Simulación de Montecarlo,Análisis de componentes principales, Algebra Matricial, reinforcement learning, Análisis Bayesiano de Datos, Diseño de clusters, generalización aditiva de modelos y Visualización de datos.





# Educación
```{r education}
tribble(
  ~ degree, ~ uni, ~ loc, ~ dates, ~ details,
  "B.Sc (Hons) en Economía", "Universidad Santo Tomás", "Bogotá - Colombia", "Enero 2011 - Dic. 2014", "Historia Economíca de la Religión.",
  "B.Sc(c) Matemáticas", "Universidad Konrad Lorenz", "Bogotá - Colombia", "Mar. 2017 - Currently", "Matricial Algebra Applications on Computational Vision.",
  "Msc in Statistics", "Universidad Santo Tomás", "Bogotá - Colombia", "Mar. 2018 - Nov. 2020", "Boostrap Inference for geo-referencial inputs in Crime localization.",
  "Msc in Applied Data Science", "Michigan State University", "East Lansing - USA", "Jun 2020 - Currenlty", "Empirical Bayes Model in Machine Learning"
) %>% 
  detailed_entries(degree, dates, uni, loc, details)
```

# Experencia Laboral

```{r consulting}
tribble(
  ~ role, ~ company, ~ loc, ~ dates, ~ details,
  "Leader Data scientist", "Chiper", "Bogotá - Colombia", "Dic 2019 - Present", "Lider del equipo de Machine Learning y Análitica Avanada.",  "Leader Data scientist", "Chiper", "Bogotá - Colombia", "Dic 2019 - Present", "Diseño de modelos de Machine Learning aplicados al negocio.",
    "Leader Data scientist", "Chiper", "Bogotá - Colombia", "Dic 2019 - Present", "Diseño de modelos análiticos y  de BI para describir y pronosticar la dinámica del mercado.",   "Leader Data scientist", "Chiper", "Bogotá - Colombia", "Dic 2019 - Present", "Investigaciones y aplicaciones de nuevas tecnologías que permitan eficiencia en el core del negocio.",
  "Senior Data Scientist", "Merlin Jobs", "Bogotá- Colombia", "Agosto. 2019 - Dic 2019", "Desarrollo de algotimos para la detección de anomalías.","Senior Data Scientist", "Merlin Jobs", "Bogotá- Colombia", "Agosto. 2019 - Dic 2019", "Desarrollo de modelos de machine learning orientados a UX.","Senior Data Scientist", "Merlin Jobs", "Bogotá- Colombia", "Agosto. 2019 - Dic 2019", "Diseño de modelos análiticos par ala toma de decisiones.","Leader Data Scientist", "Resolve Studio", "Bogotá- Colombia", "Enero. 2019 - Agosto. 2019", "Desarrollo modelos de machine learning para atribuciones multicanal.","Leader Data Scientist", "Resolve Studio", "Bogotá- Colombia", "Enero. 2019 - Agosto. 2019", "Implementación de modelos econometrícos para el pronostico de la demanda.","Leader Data Scientist", "Resolve Studio", "Bogotá- Colombia", "Enero. 2019 - Agosto. 2019", "Diseño de Dashboards con Shiny para BI.", "Data Scientist contratista", "Big Bang Data", "Medellín- Colombia", "Agosto 2018 - Diciembre 2018", "Implementador de las estrategías comerciales para la venta de servicios en Data Science.", "Data Scientist", "Secretaría de Educación de Bogotá", "Bogotá- Colombia", "Enero. 2017 - Agosto. 2018", "Diseño de modelos estadísticos para la evaluación de la educación escolar basado en la politica pública.", "Data Scientist", "Secretaría de Educación de Bogotá", "Bogotá- Colombia", "Enero. 2017 - Agosto. 2018", "Generador de reportes sobre la calidad de la educación.", "Data Scientist", "Secretaría de Educación de Bogotá", "Bogotá- Colombia", "Enero. 2017 - Agosto. 2018", "Evaluador y getor de politicas públicas con base a Ciencia de Datos.","Data Scientist", "Secretaría de Educación de Bogotá", "Bogotá- Colombia", "Enero. 2017 - Agosto. 2018", "Evaluador y getor de politicas públicas con base a Ciencia de Datos.","Mathematical Developer", "Superintendencia de Transporte y Puertos", "Bogotá- Colombia", "Enero. 2017 - Agosto. 2018", "Diseño de modelos matemáticos para pronosticar en que rutas de Colombia era más probables los accidentes .","Mathematical Developer", "Superintendencia de Transporte y Puertos", "Bogotá- Colombia", "Enero. 2017 - Agosto. 2018", "Aplicacion de modelos de Machine Learning para casos de Pentesting .","Estadístico", "Puedo ser Consulting Group", "Bogotá- Colombia", "Enero. 2016 - Diciembre 2017", "Diseño de encuentas para investigación de mercados .","Estadístico", "Puedo ser Consulting Group", "Bogotá- Colombia", "Enero. 2016 - Diciembre 2017", "Diseño de metodología muestral para implementación de planes de marketing .","Estadístico", "Invershop SAS", "Bogotá- Colombia", "Enero. 2014 - Marzo 2016", "Diseño del plan de análisis, estudios e investigación de mercados .","Estadístico", "Invershop SAS", "Bogotá- Colombia", "Enero. 2014 - Marzo 2016", "Desarrollo de modelos econométricos y de pricing para diferentes investigaciones .","Economista Jr", "ONU-PINTANA", "Santiago de Chile- Chile", "Diciembre. 2012 - Febrero 2014", "Desarrollo de modelos microeconómicos para la detección de criminales en la Pintana .","Economista Jr", "ONU-PINTANA", "Santiago de Chile- Chile", "Diciembre. 2012 - Febrero 2014", "Diseño y evaluación de politicas públicas para el emprendimiento en la comuna."
) %>% 
  detailed_entries(role, dates, company, loc, details)
```

# Experiencia Docente

## Universidad

\footnotesize{
Durante los últimos años he sido docente en tres áreas principales: economía, matemáticas aplicadas y ciencia de datos, donde he sido calificado como uno de los mejores docentes tanto en la modalidad de pregrado, como en educación continua. A parte de estas tres grandes áreas también he sido docente - investigador de : Politicas Latinoamericanas, Historia Económica y biografía del poder.
}

```{r tutoring}
tribble(
  ~ role, ~ uni, ~ campus, ~ dates, ~ details,
  "Profesor - Catedra", "Universidad Nacional de Colombia", "Bogotá- Colombia", "S2 2019 - Present", "Big Data",  "Profesor - Catedra", "Universidad Nacional de Colombia", "Bogotá- Colombia", "S2 2019 - Present","Data Science and Statistical Modelling","Profesor Principal", "Educación Futuro", "Bogotá - Colombia", "S1 2016 - Present", "Estadística Aplicada a soluciones empresariales","Profesor Principal", "Educación Futuro", "Bogotá - Colombia", "S1 2016 - Present", "Habilidades Empresariales",
  "Profesor Asociado", "Universidad de Asturias", "Madrid-España", "S1 2014 - S2 2016", "Historia Económica Mundial",
  "Profesor Asociado", "Universidad de Asturias", "Madrid-España", "S1 2014 - S2 2016", "Microeconomía I",
  "Profesor Asociado", "Universidad de Asturias", "Madrid-España", "S1 2014 - S2 2016", "Economía Politica",
  "Profesor Asociado", "Universidad de Asturias", "Madrid-España", "S1 2014 - S2 2016", "Desarrollo Económico",
) %>% 
  detailed_entries(role, dates, uni, campus, details)
```



# Presentaciones

```{r talks}
tribble(
  ~ when, ~ title, ~ details, ~ where,
  "2018", "", "Aplicaciones del diseño de clusters y churn.", "Bogotá - Colombia","2018", "", "Diseño de Dashboard conectados a Bigquery para generar reporting oportunos","Bogotá - Colombia",
  "2018", "","Tidyverse forecasting in R", "Bogotá - Colombia",
  "2017", "","Análisis de sentimientos en el caso de la politica Colombiana.", "Bogotá - Colombia",
)%>% 
  detailed_entries(when, title, details, where)
```



# Habilidades  

**Comumicación:** Presentaciones (PowerBI,Keynote,PP,beamer,ioslides), Dashboards(Shiny, Data Studio,Qlik,Looker)., Documentación y reportes (LaTex, Markdown).

**Programas:** R, Python, SQL, Octave, Stata

**Software Development:** Github, Docker


# Publicaciones


* (2020), Jiménez M. D, "El arte del análisis gráfico en Ciencia de Datos" - En progreso.

* (2018), Jiménez M. D, "R Markdown  y el diseño de reportes" - Uniempresarial.

* (2018), Jiménez M. D, "Análisis Exploratorio de Datos" - Uniempresarial.

* (2018), Jiménez M. D, "Regresiones Loess sobre series de tiempo económicas" - USTA.

* (2014), Jiménez M. D, "El teatro del Valor" - USTA.

* (2014), Jiménez M. D, "Relaciones sobre la geopolitica del poder y la historia de los redentores nacionales" - USTA.

* (2012), Jiménez M. D, "Una aproximación sobre la globalización" - USTA.

* (2011), Jiménez M. D, "Malaparte y la leyenda de los rebeldes" - USTA.
 
# Proyectos Personales

* [Un Data Scientist dice](www.danieljimenezm.com):  Blog sobre ciencia de datos y estadística aplicada.

* [Conversaciones con el hombre malvavisco](https://anchor.fm/dashboard/episode/e9nh7m): Podcast sobre temas random con un foco científico.

* Jekill : Banda de música experimental.

* Ciclismo de montaña.
